Guilherme Ferraz de Carvalho

Designer

Belo Horizonte, MG

Sou um designer UX/UI com dois anos de experiência no mercado, dedicado a criar experiências digitais excepcionais e intuitivas para os usuários. Disposto a aprender e ter novas experiências dentro do mercado de Design Gráfico, Design de Interiores e Design de Produto.



(31) 99600-9824



guilherme.carvalho.ctt@gmail.com



linkedin.com/in/guilherme-ferraz-de-carvalho/



behance.net/guiferrazl

Experiência profissional

Framework Digital, Belo Horizonte - *UX/UI* Outubro, 2021 - Março 2023

Entrei na empresa como estágiário DEV e migrei para UX/UI. Meu primeiro contato com o mercado. Neste papel desafiador, fui responsável por projetar interfaces de usuário envolventes e funcionais para uma variedade de produtos digitais.

IN8, Belo Horizonte - UX/UI

Março 2023 - Atual momento

Estagiando em outra empresa, nessa nova fase estou aprendendo novas tecnologias e fazendo melhor uso do Figma e do pacote Adobe.

Formação

- Colégio Imaculada Conceição, Belo Horizonte - 3º Ano
- Ciência da computação, PUC MG Incompleto - *Manhã*
- **Design, FUMEC** Cursando - *Manhã*

Habilidades

- Boa relação interpessoal
- Facilidade de aprendizado e dedicado
- Gestão de tempo
- Pacote Adobe
- Figma
- Pacote Office
- Autocad
- SketchUp
- Inglês avançado

Idiomas

- Português, Língua Materna
- Inglês Avançado, Curso Cultura Inglesa, - 2013-2019